臺灣宜蘭地方法院刑事判決　　　　　　　　　　　　　九十一年度易字第四九六號
　　公　訴　人　臺灣宜蘭地方法院檢察署檢察官
　　被　　　告　乙○○
右列被告因傷害等案件，經檢察官提起公訴（九十一年度偵字第一九七二號），本院
判決如左：
    主  文
乙○○共同傷害人之身體，處有期徒刑月。如易科罰金，以佰元折算壹日；又共
同損壞他人之果汁機及活動式飲料攤位，足生損害於他人，處有期徒刑貳月，如易科
罰金，以佰元折算壹日。應執行有期徒刑肆月，如易科罰金，以佰元折算壹日。
    事  實
一、乙○○於民國九十一年五月一日二十時十五分許，夥同年籍姓名不詳之成年男子
    十數名至宜蘭縣宜蘭市○○路七八號東門夜市內尋人時，因不滿丁○○應答之態
    度及口氣不善，竟與其同行年籍姓名不詳之十數名成年男子共同基於損壞丁○○
    經營之活動式飲料攤位之犯意聯絡，以所持棍棒共同砸毀破壞丁○○經營之活動
    式飲料攤位及果汁機二部，足以生損害於丁○○。另乙○○復與其同行年籍姓名
    不詳之成年男子再基於共同傷害之犯意聯絡，分別以所持棍棒圍毆丁○○，並見
    丁○○因無法抵抗而欲向外逃離時，由其中一名年籍姓名不詳之成年男子拿取丁○○活動式飲料攤位上之西瓜刀一把，朝丁○○背部揮砍，共造成丁○○受有後
    下背部深部大撕裂傷、左手創傷性頓挫傷及頭部創傷性挫傷等傷害。
二、案經鄒宇祥訴由宜蘭縣警察局宜蘭分局報告臺灣宜蘭地方法院檢察署檢察官偵查
    起訴。
    理  由
一、訊據被告乙○○固坦承其確有動手砸毀損壞告訴人丁○○經營之活動式飲料攤位
    等情不諱，核與告訴人丁○○及證人甲○○、丙○○於偵審中指證各語相合一致
    ，是其毀損告訴人經營之活動式飲料攤位及果汁機二部之事實，至堪認定。惟被
    告自警詢至偵審中皆矢口否認有何動手圍毆及追打告訴人之傷害行為。然查：
  (一)右揭事實，業據告訴人丁○○自警詢至偵審中到庭指陳歷歷。又觀之卷附蘭陽民
    生醫院出具之診斷證明書，即徵告訴人所受之後下背部深部大撕裂傷、左手創傷
    性頓挫傷及頭部創傷性挫傷等傷害，係屬遭利器切割造成之撕裂傷及鈍器擊打所
    致之頓挫傷甚明。
  (二)綜觀證人即現場目擊證人甲○○自警訊至偵審中到庭結證稱：案發當日乙○○夥
    同十三、十四名手持棍棒之人自其與丁○○共同經營之飲料攤前走過，乙○○向
    丁○○詢問事項，丁○○告知乙○○不要過於囂張，約莫一分鐘後乙○○旋即夥
    同其餘十數名男子折返其與丁○○經營之飲料攤，並共同以所持棍棒砸毀搗壞飲
    料攤，其中有三、四人對其毆打，乙○○及其餘數人則共同圍毆丁○○，其中有
    人手持攤位上之西瓜刀。嗣因丁○○掙脫並向外逃離後，所有人即一同前去追逐
    丁○○（見九十一年度偵字第一九七二號偵查卷第十四頁、本院九十一年十二月
    十日訊問筆錄）等語，皆與另名現場目擊證人丙○○於偵審中到庭結證稱：當天
    其在東門夜市內見到有人吵架，隨後乙○○即持鋁棒與年籍姓名不詳之人共同毆
    打丁○○，其中有人手持西瓜刀，後來丁○○向外跑，圍毆者趨前追趕但均未追
    上（見九十一年度發查字第一六六號偵查卷九十一年六月二十一日、同年七月十
    五日訊問筆錄、本院九十一年十二月十日訊問筆錄）等語，彼此互核互符。又證
    人丙○○乃被告乙○○熟識之友人，證人李明昌縱為告訴人丁○○之友人，然與
    被告並不相識，夙無怨懟，亦無嫌隙，更於本件其遭毆傷後並未向被告乙○○提
    出傷害之告訴，是衡諸常情，證人丙○○及甲○○所為對被告不利之證言，洵可
    認定要非設詞誣攀抑或杜撰情節入被告於罪之語。
  (三)總上所陳，本件互核證人丙○○、甲○○及告訴人丁○○指證各語，均無瑕疵及
    無可契合之處，已徵其等三人所言非虛。再佐以告訴人所受之傷勢亦屬分受利器
    及鈍器切割擊打所造成，亦詳前述。是被告乙○○夥同年籍姓名不詳之成年男子
    十數名共同圍毆告訴人致傷之事實，要屬明甚，顯可認定，被告所執前揭辯解，
    純屬飾罪脫責之語，委無可採。本件事證已臻明確，被告犯行咸足認定，應予依
    法論科。
二、核被告乙○○之所為，係犯刑法第二百七十七條第一項之傷害罪及同法第三百五
    十四條之毀損器物罪。又其夥同年籍姓名不詳之成年男子共同參與砸毀搗壞告訴
    人經營之果汁機二部及活動式飲料攤位，及圍毆告訴人成傷之行為，顯見其等間
    確具有共同之犯意聯絡及行為分擔，應論以共同正犯。審酌被告年輕力壯，僅因
    告訴人應答態度及口氣稍有不善，即率而糾眾損毀告訴人經營之飲料攤，更以棍
    棒及西瓜刀等堅硬、鋒利之器械圍毆告訴人成傷，情節匪淺。又其自警詢至偵審
    中猶矢口否認傷害告訴人之犯行，且迄今尚未與告訴人達成和解，賠償告訴人所
    受經濟及身體、精神上之損害，實應重罰，惟念其年紀尚輕，且已坦承其所涉犯
    之毀損犯行不諱，到庭態度尚佳，及參酌其素行、犯罪動機、手段、目的、造成
    社會整體防衛機制之侵害程度等一切情狀，爰酌情各量處如主文所示之刑，並定
    其應執行刑及諭知易科罰金之折算標準，以示警懲。至被告乙○○及其夥同之年
    籍姓名不詳成年男子分持之棍棒及西瓜刀雖皆未扣案，然其中西瓜刀乃屬告訴人
    丁○○所有，而棍棒等物亦乏證據證明均為被告或其他年籍姓名不詳之成年男子
    所有之物，是與刑法第三十八條之規定難謂有合，爰不併予宣告沒收，特此敘明
    。
據上論斷，應依刑事訴訟法第二百九十九條第一項前段，刑法第二十八條、第二百七
十七條第一項、第三百五十四條、第四十一條第一項、第五十一條第五款，罰金罰鍰
提高標準條例第一條前段、第二條，判決如主文。
本案經檢察官賴慶祥到庭執行職務
中    華    民    國      九十一      年      十二      月    二十六    日
                                  臺灣宜蘭地方法院刑事第二庭
                                          法  官  陳  嘉  年
右正本證明與原本無異。
如不服本判決，應於判決送達後十日內，向本院提出上訴狀。(應附繕本)
                                          書記官  詹  玉  惠
中    華    民    國      九十一      年      十二      月    二十七    日
附錄本案論罪科刑法條全文
刑法第二百七十七條第一項
傷害人之身體或健康者，處三年以下有期徒刑、拘役或一千元以下罰金。
刑法第三百五十四條
毀棄、損壞前二條以外之他人之物或致令不堪用，足以生損害於公眾或他人者，處二
年以下有期徒刑、拘役或五百元以下罰金。
